【裁判字號】    99,交聲,911
【裁判日期】    990617
【裁判案由】    聲明異議
【裁判全文】
臺灣高雄地方法院交通事件裁定         99年度交聲字第911號
原處分機關  高雄市政府交通局
異  議  人  甲○○
上列異議人因違反道路交通管理處罰條例案件，對於高雄市政府
交通局於中華民國99年3 月22日所為之裁決（原處分案號：高市
交裁字第裁32-ZGB096613號）聲明異議，本院裁定如下：
    主  文
異議駁回。
    理  由
一、聲明異議意旨略以：異議人即受處分人（以下稱異議人）甲
    ○○，於99年1 月15日15時37分許，駕駛車牌號碼ZX-6221
    號自小客車，行經國道三號南向241.6 公里處，經雷射測速
    儀測定行車速度達128 公里，因「汽車行駛高速公路速度超
    過最高速限（未滿20公里）」，違反道路交通管理處罰條例
    第33條第1 項第1 款及第63條第1 項第1 款規定，依違反道
    路交通管理事件統一裁罰基準及處理細則第43、44、67條規
    定，裁處異議人罰鍰新臺幣（下同）3,000 元，並記違規點
    數1 點等語。惟依採證照片顯示，異議人右前方尚有另一車
    輛，此亦可能會影響雷射測速儀之準確性，是以異議人駕駛
    之車輛是否有違規超速之情形，尚有可疑，為此請求撤銷原
    處分等語。
二、按汽車行駛高速公路，應依速限標誌指示，高速公路及快速
    公路交通管制規則第5 條第1 項前段著有明文。次按汽車行
    駛於高速公路之道路，不遵使用限制、禁止、行車管制及管
    理事項之管制規則而行車速度超過規定之最高速限者，處汽
    車駕駛人新臺幣（下同）3,000 元以上6,000 元以下罰鍰；
    汽車駕駛人違反道路交通管理處罰條例第33條第1 項之規定
    者，應記違規點數1 點，道路交通管理處罰條例第33條第1
    項第1 款、第63條第1 項第1 款分別規定甚明。
三、經查：
  (一)本件異議人於99年1 月15日15時37分許，駕駛車號ZX-6221
    號自小客車，行經國道三號南向241.6 公里處，因該處速限
    時速110 公里，經雷達測速儀測定行速為128 公里，超速18
    公里，經內政部警政署國道公路警察局第七警察隊名間分隊
    警員依道路交通管理處罰條例第33條第1 項第1 之規定，製
    單舉發之事實，為異議人所不否認，並有內政部警政署國道
    公路警察局公警局交字第ZGB096613 號舉發違反道路交通管
    理事件通知單（下稱舉發通知單）及彩色採證照片1 張在卷
    為憑，此部分事實堪以認定。
  (二)異議人雖以上情置辯，然查，本件舉發單位所使用之測速儀
    器係LTI 牌ULTRA LYTE 125 Hz 型UX017624號之照相式雷射
    測速儀，甫於98年6 月23日經我國經濟部標準檢驗局檢定合
    格在案，有效期限迄99年6 月30日，有雷射測速儀檢定合格
    證書1 紙在卷可稽，是本件上開雷達測速相儀器業經我國專
    責機關檢驗合格，且該儀器測速拍照時間為99年1 月15日，
    亦在上開檢定合格有效期間之內，足認本件逕行照相舉發時
    ，上開雷達測速照相儀器操作功能應屬正常且具備測速之準
    確性無疑。另本件異議人因不服舉發於99年2 月1 日提出申
    訴時，經原舉發機關內政部警政署國道公路警察局第七警察
    隊函覆稱：查雷射槍測速照相儀器係執勤人員經由測速器之
    瞄準鏡對準目標( 單一車輛) 扣發射板機即可精確測出所瞄
    準目標之速度，系統將攝取車輛之影像，所拍攝照片均輸入
    電腦雷射槍測速照相軟體內，行速數據、測距、車輛影像、
    十字絲、並顯示其牌照列印輸出，採證照片( 照片中均顯示
    日期、時間、執行分隊、執勤人員姓名、速限、行速、測距
    、地點、雷射槍測速器器號) 內容完整，準確度無疑，超速
    違規屬實等語，有內政部警政署國道公路警察局第七警察隊
    99年2 月6 日公警七交字第0990770200號函1 份附卷可佐。
    是雷射測速槍於正常使用情形下，本具有可於極短時間內完
    成，且測得數據具有高度準確之優點，因而，當執勤人員經
    由測速器之瞄準鏡對準單一車輛扣發射板機即可精確測出所
    瞄準目標之速度，縱有他車前後行駛、雙排併行，其偵測並
    不受其他車輛行進之影響，是異議人辯稱當時尚有其他車輛
    同行，另一車輛可能會影響雷射測速儀之準確性云云，僅為
    異議人之臆測之詞，既無憑據，尚無可採。準此，本件舉發
    單位依據經檢測合格之科學儀器測速採證舉發，並非無據，
    異議人前揭時、地超過規定最高速限之交通違規行為，洵堪
    認定。
四、綜上所述，原處分機關依道路交通管理處罰條例第33條第1
    項第1 款、第63條第1 項第1 款之規定，裁處異議人罰鍰3,
    000 元，併計違規點數1 點，即無違誤。受處分人猶執前詞
    ，指摘原處分不當，為無理由，應予駁回。
據上論結，應依道路交通管理處罰條例第87條第2項、道路交通
案件處理辦法第19條前段，裁定如主文。
中    華    民    國    99    年    6     月    17    日
                  交通法庭   法  官  黃宣撫
以上正本證明與原本無異。
如不服本裁定，應於收受送達後5 日內向本院提出抗告狀。
中    華    民    國    99    年    6     月    18    日
                             書記官  林姵妤

司法院資訊處製作；財團法人民間司法改革基金會備份。
